臺灣高雄地方法院民事簡易判決　　　 110年度雄簡字第1334號
原　　　告　伍陳玉英
被　　　告　王柏凱　
上列當事人間損害賠償事件，本院於民國110年11月2日言詞辯論
終結，判決如下：
    主      文
一、被告應給付原告新臺幣參萬柒仟零柒拾參元及自民國一百一
    十年九月六日起至清償日止，按週年利率百分之五計算之利
    息。
二、原告其餘之訴駁回。
三、訴訟費用新臺幣壹仟貳佰貳拾元由被告負擔三分之一、其餘
    由原告負擔。
四、本判決第一項得假執行。但被告如以新臺幣參萬柒仟零柒拾
    參元供擔保後，得免為假執行。
五、原告其餘假執行之聲請駁回。
    事實及理由
一、被告經合法通知，未於言詞辯論期日到場，核無民事訴訟法
    第386 條各款所列情，爰依原告聲請，由其一造辯論而為判
    決。
二、原告主張：原告於民國109 年11月5 日13時50分許，駕駛車
    牌號碼00-0000 號自用小客車( 下稱系爭自小客，車主為訴
    外人伍逸廷，已提出債權讓與證明書，卷第127-129 頁) ，
    沿高雄高雄市鼓山區環河街由西向東方向駛，至該路與中華
    一路路口處擬左轉中華一路時，與同向行駛擬在上開路段右
    轉之被告所駕駛車牌號碼000-0000號自用小客車發生擦撞，
    系爭自小客因而受損，支出修繕費用新臺幣( 下同) 108,54
    7 元，原告因而需搭乘計程車以代步，請求計程車費用1,53
    5 元。爰依民法第184 條第1 項前段、第2 項、第191 之2
    及第193 條侵權行為損害賠償法律規定為請求。又經送鑑定
    結果認原告無肇事原因。並聲明：被告應給付原告110,082
    元及自起訴狀繕本送達翌日起至清償日止，按週年利率5%計
    算之利息。願供擔保請准宣告假執行。
三、被告未於言詞辯論期日到場，亦未以書狀作何聲明或陳述。
四、本院的判斷：
  ㈠按汽車、機車或其他非依軌道行駛之動力車輛，在使用中加
    損害於他人者，駕駛人應賠償因此所生之損害；不法侵害他
    人之身體或健康者，對於被害人因此喪失或減少勞動能力或
    增加生活上之需要時，應負損害賠償責任；不法毀損他人之
    物者，被害人得請求賠償其物因毀損所減少之價額，民法第
    191 條之2 、第193 條第1 項、第196 條分別定有明文。次
    按物被毀損時，被害人除得依民法第196 條請求賠償外，並
    不排除民法第213 條至第215 條之適用；依民法第196 條請
    求賠償物被毀損所減少之價額，得以修復費用為估定之標準
    ，但以必要者為限。
  ㈡經查，原告主張之事實，業據提出道路交通事故初步分析研
    判表、現場照片、道路交通事故現場圖、高雄市政府交通局
    車輛行車事故鑑定委員會鑑定意見書、維修報價單等為證。
    而被告經合法通知無正當理由未到場，亦未提出書狀爭執，
    本院依上開證據調查結果及鑑定意見書認定係因被告未注意
    車前狀況及兩車並行之間隔為肇事原因，原告則無肇事因素
    ，有該局案號00000000號鑑定意見書可參(卷第85-87頁)等
    足認被告確有上開應注意能注意而未注意之過失，且與原告
    等受有損害間有相當因果關係，被告自應就原告之損害負賠
    償責任。又原告雖非車主然已提出債權讓與證明書，所為請
    求即有理由。
  ㈢原告主張系爭自小客因本件被告上開過失而受有損害，業經
    提出奧迪南部汽車公司服務維修報價單，修復報價費用零件
    85,768.71 元、工資鈑金27,239.1元、烤漆31,700元( 卷第
    33頁) ，而原告自陳請求金額中零件費用為85,768.71 元，
    其餘為工資( 卷第109 頁背面筆錄) ，則依原告請求金額計
    算工資應為22,778元( 元以下四捨五入，下同) ，又原告雖
    自陳尚未實際修理，然因原告確實因本件車禍而受有車損之
    損害，並不以實際已修理為必要。原告以上開修繕費用作為
    請求賠償毀損賠償雖有理由，但其中零件部分應予折舊。而
    系爭自小客出廠日期為93年11月( 本院卷第129 頁) ，有車
    行照影本可參，至本件事故發生日之109 年11月5 日止，使
    用期間已逾5 年，依行政院發布之固定資產耐用年數表，自
    用小客車之耐用年數為5 年，依平均法計算其折舊結果（即
    以固定資產成本減除殘價後之餘額，按固定資產耐用年數表
    規定之耐用年數平均分攤，計算折舊額），每年折舊率為5
    分之1 ，並參酌營利事業所得稅查核準則第95條第6 項規定
    「固定資產提列折舊採用定率遞減法者，以1 年為計算單位
    ，其使用期間未滿1 年者，按實際使用之月數相當於全年之
    比例計算之，不滿1 月者，以1 月計」，零件扣除折舊後之
    修復費用估定為14,295元【計算方式：1.殘價＝取得成本÷
    ( 耐用年數＋1)即85,769÷( 5+1)≒14,295（小數點以下四
    捨五入）；2.折舊額＝( 取得成本－殘價) ×1/（耐用年數
    ）×（使用年數）即( 85,769－14,295) ×1/5 ×（16+0/1
    2 ）≒71,474（小數點以下四捨五入）；3.扣除折舊後價值
    ＝（新品取得成本－折舊額）即85,769－71,474＝14,295】
    ，加計不用計算折舊的工資請求22,778元後，原告得請求被
    告賠償之車損金額為37,073元（計算式：14,295+22,778=37
    ,073）；原告逾此範圍之請求，則無理由，應予駁回。
  ㈣原告另請求以計程車代步費用1,535 元，惟原告並未提出需
    以計程車代步之必要性，且自陳系爭自小客並未實際修理(
    本院卷第111頁)，是原告此部分請求即無理由而應予駁回。
五、綜上，原告依侵權行為損害賠償之法律關係，請求被告給付
    37,073元及自起訴狀繕本送達翌日之110 年9 月6 日（起訴
    狀繕本於110 年8 月16日公示送達公告，加計20日生效卷第
    99頁）起至清償日止，按週年利率5%計算之利息，為有理由
    ，應予准許；原告逾此範圍之請求，即無理由而應予駁回。
六、本判決第1 項係依民事訴訟法第427 條所規定之適用簡易訴
    訟程序所為被告敗訴之判決，爰依同法第389 條第1 項第3
    款規定依職權宣告假執行。併依同法第392 條第2 項規定諭
    知被告得供相當擔保金額後免為假執行。原告敗訴部分假執
    行之聲請亦無理由而應併予駁回。
七、結論：本件原告之訴為一部有理由、一部無理由因此判決如
    主文。本件訴訟費用應由兩造比例負擔。
中    華    民    國   110    年    11    月    16    日
                  高雄簡易庭  法  官    林玉心
以上正本係照原本作成。
如不服本判決，應於送達後20日內，向本院提出上訴狀並表明上
訴理由，如於本判決宣示後送達前提起上訴者，應於判決送達後
20日內補提上訴理由書（須附繕本）。
中    華    民    國   110    年    11    月    16    日
                              書記官    李月君